【裁判字號】    94,易,2269
【裁判日期】    950118
【裁判案由】    竊盜等
【裁判全文】
臺灣臺北地方法院刑事判決              94年度易字第2269號
公  訴  人  臺灣臺北地方法院檢察署檢察官
被      告  甲○○
                    （現於台灣桃園看守所羈押中）
上列被告因竊盜等案件，經檢察官提起公訴（九十四年度偵字第
二一三五五號），本院判決如下：
    主  文
本件公訴不受理。
    理  由
一、公訴意旨略稱：被告甲○○意圖為自己不法之所有，於民國
    九十四年十月二十八日十八時許，在台北縣新店市碧潭西岸
    停車場，以破壞車窗玻璃後進入之方式，侵入簡錦鳳所有，
    平日為簡錦鳳之子被害人丙○○、告訴人丁○○所駕駛之車
    號9111-DF 號自用小客車，並竊取被害人丙○○所有之男用
    BURBERRY皮包一個（內有現金新台幣五千元）、告訴人丁○○所有之NOKIA6210 手機一支、手提電腦一台，及渠等友人
    即告訴人乙○○所有之女用BURBERRY手提袋一個（內有三陽
    G1000 手機一支及橘色皮夾一個，皮夾內裝有信用卡五張、
    金融卡一張、健康保險卡一張、駕駛執照一張、現金約四千
    六百元、書一本等物）等物，得手後據為己有。被告復於同
    日十八時六分許，持前揭竊盜得手之告訴人乙○○所有之中
    國信託101信用卡一張，前往新店市○○路中油加油站，偽
    以告訴人「乙○○」之名義，盜刷該信用卡一次以購買車用
    機油二箱（價格共為一萬二千九百六十元），並在該信用卡
    之持卡人簽名欄內，偽簽告訴人「乙○○」之簽名，並持交
    予不知情之店員而行使之，使該店員不疑有他，而交付車用
    機油二箱予被告。嗣於同年十一月七日十三時八分許，為告
    訴人丁○○發現被告駕駛汽車行經新店市○○路，告訴人丁○○遂駕車跟蹤並通報警方，為警於台北市○○路○段第二
    殯儀館前逮獲被告，並扣得告訴人丁○○所遭竊之NOKIA621
    0 手機一支，始偵知上情，因認被告涉犯刑法第三百二十條
    第一項之竊盜罪、第二百十六條、第二百十條之行使偽造私
    文書罪、第三百三十九條第一項之詐欺罪嫌云云。
二、按同一案件繫屬於有管轄權之數法院者，由繫屬在先之法院
    審判之，繫屬在後之法院不得為審判，應諭知不受理之判決
    ，並得不經言詞辯論為之，刑事訴訟法第八條、第三百零三
    條第七款、第三百零七條分別定有明文。此項訴訟法上所謂
    一事不再理之原則，關於實質上一罪或裁判上一罪，均有其
    適用（最高法院六十年臺非字第七七號判例可資參照）。又
    所稱同一案件包括事實上及法律上同一案件，係指所訴彼此
    兩案為同一被告，其被訴之犯罪事實亦屬同一者而言，至案
    件是否同一，應從被告與犯罪事實二方面觀察，實質上或裁
    判上一罪，其基本事實或有差異，惟在實體法上作成一罪，
    刑罰權僅為單一，其在法律上之事實關係既屬單一，具有不
    可分性，則檢察官雖僅就其犯罪事實一部起訴，效力仍及於
    全部，亦不失為同一案件，故就連續犯之犯罪事實一部提起
    公訴，依審判不可分原則，其效力及於全部，其他部分自不
    得再行提起公訴。
三、經查：
  (一)、本件被告被訴於上揭時、地竊盜被害人丙○○、告訴人丁○○、乙○○置於9910-DF號自用小客車內之皮包各一個
      （內有現金及信用卡等物）並持用告訴人乙○○之信用卡
      ，冒用告訴人乙○○名義偽造、行使簽帳單而刷卡購買取
      得價值一萬二千九百六十元之機油二箱之事實，於警詢及
      本院準備程序時坦承不諱，並據證人丁○○於九十四年十
      一月七日警詢、九十四年十二月一日偵查、證人乙○○於
      九十四年十二月一日偵查時證述甚詳，且有自願搜索同意
      書、台北市政府警察局文山第二分局扣押物品收據證明書
      、扣押贓物認領保管單、查獲之竊盜贓物照片二紙、台北
      市政府警察局文山第二分局扣押物品目錄表、台北縣警察
      局新店分局受理刑事案件報案三聯單、刑案現場勘查照片
      四紙、車籍作業系統－查詢認可資料一紙、台北縣警察局
      新店分局頂城派出所現場勘察報告、信用卡簽帳單商店存
      根聯影本一紙在卷可稽，堪認被告有於前揭時、地竊盜及
      盜刷信用卡購物之行使偽造私文書、詐欺取財罪之犯行。
      然而被告與某真實姓名不詳綽號「阿龍」之成年男子，因
      缺錢花用，竟共同基於意圖為自己不法所有之概括犯意聯
      絡，自九十四年十一月二十三日凌晨三時三十五分許起至
      同日凌晨六時許止，攜帶「阿龍」所有之電鑽一支、剪刀
      二支、T 字扳手二支、手電筒一支、電鑽頭七組等物，由
      被告駕駛其所有之車號3301-DA 號自小客車搭載「阿龍」
      ，在桃園縣八德市區○○○○○路旁之車輛，共同連續竊
      取被害人郭冠吟等九人之汽車行車電腦共九台（詳細之犯
      罪時間、地點、失竊車輛及所有人均如附表所示），得手
      後共同將上開汽車行車電腦搬至被告所駕駛之車輛上。嗣
      於同日凌晨六時許，在桃園縣八德市○○路六六五號前，
      被告與「阿龍」共同竊取被害人陳運安所有車號DB-4888
      號自小貨車之行車電腦，得手後正欲離開之際，適經警巡
      邏至上開地點而當場查獲被告，「阿龍」則趁隙逃逸，並
      扣得電鑽一支、剪刀二支、T 字扳手二支、手電筒一支、
      電鑽頭七組等物，經臺灣桃園地方法院檢察署檢察官於九
      十四年十月三十日以九十四年度偵字第二○四五八號提起
      公訴後，於九十四年十二月八日繫屬於臺灣桃園地方法院
      （九十四年度易字第一五二九號，騰股），有臺灣桃園地
      方法院檢察署檢察官九十四年度偵字第二○四五八號起訴
      書電腦查詢資料、臺灣高等法院被告前案紀錄表可考。
  (二)、本件被告上開被訴竊盜及行使偽造私文書、詐欺取財等犯
      行，上開各行為，有方法結果之牽連犯關，而其中竊盜犯
      行部分與另案臺灣桃園地方法院檢察署檢察官起訴被告連
      續竊盜之犯行，時間分別為「九十四年十月二十八日十八
      時」及「九十四年十一月二十三日凌晨三時三十五分至同
      日凌晨六時許止」，甚為緊接，所違犯之犯罪構成要件均
      係竊盜罪，被告於九十五年一月十七日本院準備程序時復
      供稱：「…當時因為小孩還小，需要用錢，剛好經過那裡
      看到裡面有個女用皮包在裡面，就動手偷東西，而且去盜
      刷信用卡…（小孩多大？）現在才剛一歲而已…（本案發
      生時間在九十四年十月二十八日，為何不到一個月你又犯
      了上開九件竊盜案？）…我需要用錢…在九十四年九月間
      ，也是竊盜案，在台北縣八里鄉停車場偷車子裡面整箱之
      手機吊飾…也是因為需用錢（此部分竊盜犯行由台灣板橋
      地方法院檢察署九十四年度偵字第一五五○四號案偵查並
      移送台灣桃園地方法院檢察署併案偵查）…」等詞，顯係
      基於概括犯意反覆為上開各竊盜行為，為連續犯，具有裁
      判上一罪關係，屬於刑事訴訟法第八條前段所謂同一案件
      甚明。而本案經臺灣臺北地方法院檢察署檢察官於九十四
      年十二月十六提起公訴後，於九十四年十二月二十六日繫
      屬本院，有起訴書、本院卷附送審收文案戳記一枚足憑，
      堪認本案繫屬在後。參諸前開規定及說明，爰不經言詞辯
      論，逕為不受理之判決。
據上論斷，應依刑事訴訟法第三百零三條第七款、第三百零七條
，判決如主文。
中    華    民    國    95    年    1     月    18    日
                            臺灣臺北地方法院刑事第一庭
                                  審判長法  官  陳興邦
                                        法  官  劉素如
                                        法  官  林婷立
上正本證明與原本無異
如不服本判決應於送達後十日內向本院提出上訴狀
                                        書記官  王曉雁
中    華    民    國    95    年    1     月    20    日
附表：詳細犯罪時間、地點一覽表
  ┌──┬─────┬─────┬─────┬─────┐
  │編號│時      間│地      點│失竊車輛  │所有人（持│
  │    │          │          │          │有人）    │
  ├──┼─────┼─────┼─────┼─────┤
  │ １ │趾國94年11│桃園縣八德│DN-6458號 │杜明麗    │
  │    │月23日凌晨│市○○路  │自小貨車  │          │
  │    │3時35分許 │602號前   │          │          │
  ├──┼─────┼─────┼─────┼─────┤
  │ ２ │同日凌晨3 │桃園縣八德│LP-0229號 │宏啟商行（│
  │    │時55分    │市○○路  │自小貨車  │郭冠吟）  │
  │    │          │110號前   │          │          │
  ├──┼─────┼─────┼─────┼─────┤
  │ ３ │同日凌晨4 │桃園縣八德│7G-4077號 │動力音響燈│
  │    │時許      │市○○路2 │自小客車  │光企業社（│
  │    │          │段252巷21 │          │李澤健）  │
  │    │          │號前      │          │          │
  ├──┼─────┼─────┼─────┼─────┤
  │ ４ │同日凌晨4 │桃園縣八德│9P-3117號 │黃玉鳳（溫│
  │    │時20分許  │市○○路2 │自小貨車  │文輝）    │
  │    │          │段481號前 │          │          │
  ├──┼─────┼─────┼─────┼─────┤
  │ ５ │同日凌晨4 │桃園縣八德│9G-4518號 │游能耀    │
  │    │時40分許  │市○○街2 │自小貨車  │          │
  │    │          │之3號前   │          │          │
  ├──┼─────┼─────┼─────┼─────┤
  │ ６ │同日凌晨5 │桃園縣八德│Z9-7896號 │王文和    │
  │    │時許      │市○○街28│自小貨車  │          │
  │    │          │號前      │          │          │
  ├──┼─────┼─────┼─────┼─────┤
  │ ７ │同日凌晨5 │桃園縣八德│6H-0608號 │林楊郡金  │
  │    │時25分許  │市○○街47│自小貨車  │          │
  │    │          │號前      │          │          │
  ├──┼─────┼─────┼─────┼─────┤
  │ ８ │同日凌晨5 │桃園縣八德│9876-DG號 │欣格聯合企│
  │    │時40分許  │市○○街旁│自小貨車  │業股份有限│
  │    │          │          │          │公司      │
  ├──┼─────┼─────┼─────┼─────┤
  │ ９ │同日凌晨6 │桃園縣八德│DB-4888號 │通太企業社│
  │    │時許      │市○○路  │自小貨車  │（陳運安）│
  │    │          │665號前   │          │          │
  └──┴─────┴─────┴─────┴─────┘


司法院資訊處製作；財團法人民間司法改革基金會備份。
